臺灣苗栗地方法院交通事件裁定　　　　　　　　　　　九十三年度交聲字第一三號
　　移送機關　交通部公路總局新竹區苗栗監理站
　　異議人即　甲○○
　　受處分人　　　　　臺中市南.
右列受處分人因違反道路交通管理處罰條例案件，對於交通部公路總局新竹區監理所
苗栗監理站於九十二年十二月十一日所為之竹監苗字第裁五四一ＺＦ0000000
、五四一ＺＤ0000000、五四一ＧＢ0000000號處分，聲明異議，本院
裁定如左：
    主      文
原處分機關所為之竹監苗字第裁五四一ＺＦ0000000、五四一ＺＤ00000
00號處分之異議駁回。
原處分機關所為之竹監苗字第裁五四一ＧＢ0000000號處分撤銷。甲○○併排
停車，處罰鍰新臺幣陸佰元。
    理      由
一、本件異議意旨略以：異議人即受處分人甲○○所有之ＣＯ─一八二一號自用一般
    小客貨車於民國九十年十二月廿七日繳交罰鍰時並無該三張罰單，且該違規車輛
    經債權人誠泰銀行拍賣後已扣除該車積欠之違規欠費，爰聲明異議等語。
二、按汽車行駛高速公路，應依速限標誌指示，高速公路交通管制規則第五條第一項
    前段定有明文。再汽車行駛於高速公路，而不遵管制之規定者，處汽車駕駛人新
    臺幣（下同）三千元以上六千元以下罰鍰，道路交通管理處罰條例第三十三條第
    一項定有明文。又汽車駕駛人停車時，併排停車，處新臺幣六百元以上一千二百
    元以下罰鍰，道路交通管理處罰條例第五十六條第一項第六款亦定有明文。
三、本件受處分人即異議人甲○○所有之車牌號碼ＣＯ─一八二一號自用一般小客貨
    車，分於九十年九月七日、九十年十月廿七日經警舉發在國道二號高速公路四十
    四公里處、國道一號高速公路二四一公里處超速行駛及於九十一年八月十一日在
    台中市○○路併排停車，因異議人未於指定應到案日期內到案繳納罰鍰，原處分
    機關乃依道路交通管理處罰條例第三十三條第一項、第五十六條第一項第六款暨
    違反道路交通管理事件統一裁罰標準及處理細則第四十四條第一項規定，於九十
    二年十二月十一日分別以竹監苗字第裁五四一ＺＦ0000000、五四一ＺＤ
    0000000、五四一ＧＢ0000000號裁決書裁處異議人罰鍰新臺幣三
    千元、三千元、一千二百元。
四、經查：異議人對其所有之車牌號碼ＣＯ─一八二一號自用一般小客貨車有上開之
    違規事實並無爭執，僅辯稱其於九十年十二月廿七日繳納罰款時，原處分機關電
    腦所列之駕駛人違規查詢報表並無上開三筆違規紀錄，惟原處分機關於九十年十
    二月廿七日時未將該三件違規紀錄入電腦檔案對異議人之違規事實及裁罰並無影
    響。另查，異議人占有使用系爭車輛之時間為自九十年七月二十日設定動產抵押
    起至九十一年十月廿五日法院解除異議人之占有止，此有該車輛之動產抵押契約
    書、動產擔保交易動產抵押設定登記申請書及臺灣臺北地方法院民事執行處九十
    一年十月二十五日函影本在卷足稽，而上開三件違規事實發生之時間分別為九十
    年九月七日、九十年十月廿七日、九十一年八月十一日，均在上開異議人占有使
    用期間內，則上開期間內之公法上違規責任，原則上均應由異議人承擔，至異議
    人與誠泰商業銀行間是否有承擔罰鍰之私法上協議，尚與本案無涉，故異議人於
    上開時、地有上開超速及併排停車之違規事實，並無疑義。
五、末查，上開超速部分之ＺＦ0000000、ＺＤ0000000號舉發違反道
    路交通管理事件通知單，因車主住址遷移退回及逾六月郵局不予查詢，原處分機
    關以最低額裁罰，各處罰鍰新臺幣三千元，核無違誤，異議人此部分之異議應予
    駁回。而異議人併排停車部分違規之ＧＢ0000000號舉發違反道路交通管
    理事件通知單既未完成送達退回，而原處分機關之竹監苗字第裁五四一ＧＢ00
    00000號裁決書逕以異議人未於指定應到案日期內到案繳納罰鍰，裁處對高
    額新臺幣一千二百元，則屬不當，此部分異議人之異議雖無理由而原處分不當，
    仍應予以撤銷，另依道路交通管理處罰條例第五十六條第一項第六款規定裁處最
    低額新臺幣六百元罰鍰。
六、據上論斷，應依道路交通案件處理辦法第十九條、第二十條，裁定如主文。
中　　　華　　　民　　　國　　九十三　　年　　　五　　　月　　三十一　　日
                                      臺灣苗栗地方法院交通法庭
                                          法  官  林  誌  誠
右正本證明與原本無異。
如不服本裁定，應於裁定送達後五日內向本院提出抗告狀。
                                          書記官  楊  慧  萍
中　　　華　　　民　　　國　　九十三　　年　　　六　　　月　　　三　　　日
